# 长期质押的银行存款列报问题

提问人：山野孤鹜 时间：2016-03-04 16:50:08
背景：公司子公司为取得银行长期借款，公司应银行要求将借款同等金额的银行存款作质押，期限为 3 年。 目前会计师将其列示在货币资金。个人认为该银行存款长期质押，由于流动性偏弱不应当列示在货币资金，但不知列示在什么位置比较合适？

回答人：chenyiwei
因为质押期限超过 1 年，已不属于流动资产，而应属于非流动资产。建议报表中列报在“其他非流动资产”项目，附注中披露其业务内容和受限情况。